臺灣宜蘭地方法院民事簡易判決
111年度羅簡字第229號
原      告  彰化商業銀行股份有限公司

法定代理人  凌忠嫄  
訴訟代理人  蔡學治  
被      告  白志雄  
上列當事人間請求清償債務事件，本院於中華民國111年8月15日
言詞辯論終結，判決如下：    
　　主　文
被告應給付原告新臺幣陸萬零壹佰玖拾伍元，及自民國一百一十
年十二月二十一日起至清償日止，按週年利率百分之一點八四五
計算之利息，暨自一百一十一年一月二十一日起至一百一十一年
七月二十日止，按上開利率百分之十，自一百一十一年七月二十
一日起至清償日止，按上開利率百分之二十計算之違約金。
被告應給付原告新臺幣壹拾萬元，及自民國一百一十一年三月二
十八日起至清償日止，按週年利率百分之一點八四五計算之利息
，暨自一百一十一年一月二十八日起至一百一十一年七月二十七
日止，按上開利率百分之十，自一百一十一年七月二十八日起至
清償日止，按上開利率百分之二十計算之違約金。
訴訟費用由被告負擔。
本判決得假執行。
　　事實及理由
一、原告主張：被告於①民國109年5月21日、②110年6月25日分別
    向原告借款各新臺幣（下同）10萬元，約定借款期限各為3
    年，自①109年5月21日起至112年5月21日止、②110年6月28日
    起至113年6月28日止，於各次撥款後第7個月起分期依年金
    法按月攤還，利息按中華郵政股份有限公司二年期定期儲金
    機動利率加計週年利率1%計算，倘未依約繳款，逾期在6個
    月以內者，按借款利率百分之10，逾期超過6個月以上者，
    就超過部分，按借款利率百分之20計付之違約金。詎被告未
    依約繳款，其債務已視為全部到期，迄積欠如主文第1、2項
    所示之本金、利息及違約金未清償，迭經催討，未獲置理。
    為此爰依消費借貸之法律關係起訴求命被告給付等語，並聲
    明如：主文第1、2項所示。
二、被告則以：對於原告所主張之本金、利息及違約金均無意見
    ，我確實有積欠原告上開款項，我有聲請更生，但目前尚未
    裁定，請法院參酌等語，資為抗辯。
三、按「稱消費借貸者，謂當事人一方移轉金錢或其他代替物之
    所有權於他方，而約定他方以種類、品質、數量相同之物返
    還之契約。當事人之一方對他方負金錢或其他代替物之給付
    義務而約定以之作為消費借貸之標的者，亦成立消費借貸。
    」「借用人應於約定期限內，返還與借用物種類、品質、數
    量相同之物。」「遲延之債務，以支付金錢為標的者，債權
    人得請求依法定利率計算之遲延利息。但約定利率較高者，
    仍從其約定利率。」「當事人得約定債務人於債務不履行時
    ，應支付違約金。」民法第474條、第478條前段、第233條
    第1項、第250條第1項分別定有明文。經查，原告主張之事
    實，業據其提出與其所述相符之借據、勞工紓困貸款增補借
    據、利率查詢資料、單筆催收款項明細查詢、存摺存款帳號
    資料及交易明細查詢、往來明細查詢等為證（見本院卷第11
    -37、65-91頁），並為被告於言詞辯論時自認不諱（見本院
    卷第96頁），堪認原告前揭主張為真實。從而，原告據以提
    起本訴請求被告給付如主文第1、2項所示，即無不合，應予
    准許。又「法院裁定開始更生程序後，對於債務人不得開始
    或繼續訴訟及強制執行程序。」消費者債務清理條例第48條
    第2項前段固有明文，查本件被告雖已依消費者債務清理條
    例聲請更生，惟尚未經法院裁定准予更生，本件尚不因被告
    已提出聲請而受影響，附此指明。
四、綜上所述，原告本於消費借貸之法律關係，請求被告給付如
    主文第1、2項所示，為有理由，應予准許。
五、本件係適用簡易程序所為被告敗訴之判決，爰依民事訴訟法
    第389條第1項第3款之規定，依職權宣告假執行。
六、本件事證已臻明確，兩造其餘攻擊防禦方法及所提之證據，
    經審酌後均與判決之結果不生影響，爰不另一一論述，併此
    敘明。
七、訴訟費用負擔之依據：民事訴訟法第78條。
中　　華　　民　　國　　111 　年　　9 　　月　　5 　　日
    　　　　　　　臺灣宜蘭地方法院羅東簡易庭
　　　　　　　　　　　　　　　法　官  張文愷
以上為正本係照原本作成。
如對本判決上訴，須於判決送達後二十日內向本院提出上訴狀，
同時表明上訴理由；如已於本判決宣示後送達前提起上訴者，應
於判決送達後十日內補具上訴理由（均須按他造當事人之人數附
繕本）。
如委任律師提起上訴者，應一併繳納上訴審裁判費。
中　　華　　民　　國　　111 　年　　9 　　月　　5 　　日
                              書記官  林仁修